【裁判字號】    97,消債抗,20
【裁判日期】    980206
【裁判案由】    清算事件之抗告
【裁判全文】
臺灣臺南地方法院民事裁定            97年度消債抗字第20號
抗  告  人
即債務人    甲○○
上列抗告人因消費者債務清理事件聲請清算，對於中華民國97年
6月25日本院97年度消債清字第7號裁定提起抗告，本院裁定如下
：
    主  文
抗告駁回。
抗告程序費用新臺幣壹仟元由抗告人負擔。
    理  由
一、本件抗告意旨略以：原審稱曾命抗告人補正聲請前 2年之必
    要支出及證明文件，且為開庭通知等語，實則抗告人僅收受
    原審於民國97年 4月16日所為之補正裁定，並已為補正，卻
    未曾收受其他通知或裁定，是原審法院明知抗告人符合法定
    聲請要件，卻以抗告人逾期未為補正而駁回抗告人之聲請，
    顯有違誤，為此爰依法提起抗告，請求廢棄原裁定等語。
二、按法院裁定開始清算程序前，得依職權訊問債務人、債權人
    及其他關係人，並得定期命債務人據實報告清算聲請前 2年
    內財產變動之狀況；債務人違反前項報告義務者，法院得駁
    回清算之聲請。第一項保全處分，法院於駁回更生或清算之
    聲請或認為必要時，得依利害關係人之聲請或依職權變更或
    撤銷之，消費者債務清理條例第82條第1項、第2項、第19條
    第3項，分別定有明文。復按送達不能依民事訴訟法第136條
    、第 137條規定為之者，得將文書寄存送達地之自治或警察
    機關，並作送達通知書兩份，一份黏貼於應受送達人住居所
    、事務所、營業所或其就業處所門首，另一份置於該送達處
    所信箱或其他適當位置，以為送達。寄存送達，自寄存之日
    起，經10日發生效力。而此項規定，依消費者債務清理條例
    第15條規定，準用之。
三、經查：抗告人住所係在臺南市○區○○路19巷3號之3等情，
    此有抗告人個人基本資料查詢結果單附卷可稽，並據抗告人
    於原審聲請狀內記載明確（原審卷第 4頁），自堪信為真實
    。次查：原審為明瞭抗告人於聲請前 2年內財產變動之狀況
    ，曾於97年5月19日發函通知抗告人於文到5日內補正抗告人
    於聲請前 2年內之必要支出，並補提各項費用之相關證明資
    料，嗣再為明瞭前揭財產變動狀況，乃定於97年 6月23日上
    午10時命抗告人到庭進行調查，而上述通知分別於97年5月2
    3日、同年月29日，均送達至臺南市○區○○路19巷 3號之3
    抗告人住所，因未獲會晤抗告人亦無受領文書之同居人或受
    僱人，乃依前揭法文規定，製作通知書並寄存送達在抗告人
    住所地之警察機關即臺南市警察局第六分局新興派出所等情
    ，此有送達證書2份附於原審卷可稽（見原審卷第60頁、第7
    9頁）， 依前揭法文規定，自已對抗告人發生送達效力。況
    抗告人亦自承確曾收受原審97年 4月16日民事裁定，此據其
    在抗告理由狀陳述明確（本審卷第13頁第 5行）。而該裁定
    乃係送達至抗告人前揭住所，並於97年 4月22日寄存在臺南
    市警察局第六分局新興派出所，此有該送達證書在卷可參（
    原審卷第31頁）。至於原審97年 6月25日民事裁定，亦係送
    達至抗告人上開住所，並於97年7月1日寄存在臺南市警察局
    第六分局新興派出所，亦有該送達證書附卷足憑（原審卷第
    190頁）， 乃抗告人仍能於期限內提起本件抗告，此有其所
    具之抗告狀在卷可稽（本審卷第 7頁）。則由上情益足佐證
    ，原審於97年5月19日發函命補正通知及定於97年6月23日上
    午10時命抗告人到庭進行調查通知，確有合法送達抗告人無
    訛。抗告人無正當理由既未依限補正，又未按時於調查期日
    到庭，原審因而依消費者債務清理條例第82條第 2項駁回抗
    告人之清算聲請，復因清算聲請既經駁回，乃依同條例第19
    條第3項規定，撤銷原保全處分，於法並無不合。
四、從而，原裁定駁回抗告人清算之聲請並撤銷原保全處分，依
    前述說明，於法並無不合。抗告意旨猶執前詞指摘原裁定不
    當，求予廢棄，為無理由，應予駁回。
五、據上論結，本件抗告為無理由，依消費者債務清理條例第15
    條，民事訴訟法第495 條之1 第1 項、第449 條第1 項、第
    95條、第78條，裁定如主文。
中    華    民    國    98    年    2     月    6     日
                  民事第三庭  審判長法  官  高榮宏
                                    法  官  蔡雅惠
                                    法  官  王漢章
以上正本係照原本作成。
本裁定不得再抗告。
中    華    民    國    98    年    2     月    6     日
                                    書記官  林木村


司法院資訊處製作；財團法人民間司法改革基金會備份。
